臺灣板橋地方法院刑事判決　　　　　　　 96年度訴字第496號
公　訴　人　臺灣板橋地方法院檢察署檢察官
被　　　告　甲○○
上列被告因違反毒品危害防制條例案件，經檢察官提起公訴（96
年度毒偵字第49號），本院以簡式審判程序審理，判決如下：
    主  文
甲○○施用第一級毒品，累犯，處有期徒刑壹年。
    事  實
一、甲○○前於民國90年間因施用毒品案件，經本院以90年度毒
    聲字第4306號裁定送觀察、勒戒後，認無繼續施用毒品之傾
    向，於執行完畢後釋放，並由臺灣板橋地方法院檢察署檢察
    官以90年度毒偵字第4133號、第4217號為不起訴處分確定。
    復於91年間因施用毒品案件，經本院以91年度毒聲字第3137
    號裁定送觀察、勒戒後，認有繼續施用毒品之傾向，再經本
    院以91年度毒聲字第3677號裁定令入戒治處所施以強制戒治
    ，嗣經本院以92年度毒聲字第1227號裁定停止戒治，所餘期
    間付保護管束，於92年11月5 日停止執行出所，至92年11月
    5 日期滿，未經撤銷停止戒治，視為強制戒治期滿執行完畢
    。上開第二次施用毒品案件，另由檢察官提起公訴，經本院
    改以簡易判決處刑，而以92年度簡字第2 號判決處有期徒刑
    6 月確定；另於91年間因搶奪案件，經本院以91年度訴字第
    862 號判決處有期徒刑10月確定；該二案確定判決所宣告之
    刑，嗣經本院以92年度聲字第1066號裁定應執行有期徒刑1
    年3 月確定，於93年4 月12日因縮短刑期假釋出監，至93年
    7 月2 日縮刑期滿，未經撤銷假釋，以已執行論。又於93年
    間因施用第一級、第二級毒品案件，經本院以93年度訴字第
    2169號判決各處有期徒刑8 月、4 月確定；另因竊盜、搶奪
    案件，經本院以93年度訴字第2271號判決各處有期徒刑6 月
    、1 年2 月確定；該二案確定判決所宣告之刑，嗣經本院以
    94年度聲字第506 號裁定應執行有期徒刑2 年4 月確定，於
    95年11月1 日假釋出監，縮刑期滿日為96年2 月24日（此部
    分不致使本件犯罪構成累犯）。詎甲○○仍不知悔改，於上
    開強制戒治執行完畢後5 年內，基於施用第一級毒品海洛因
    之犯意，於95年12月1 日（起訴書誤載為95年12月4 日）經
    臺灣板橋地方法院檢察署採尿前回溯26小時內之某時，在其
    位於臺北縣新莊市○○路543 巷4 弄4 號之1 住處，以將海
    洛因摻入香菸內點燃吸用之方法，施用第一級毒品海洛因1
    次。嗣甲○○因尚在假釋付保護管束中，於95年12月1 日前
    往臺灣板橋地方法院檢察署向觀護人報到，經採集甲○○之
    尿液送驗結果，呈鴉片類之陽性反應，始悉上情。
二、案經臺灣板橋地方法院檢察署檢察官自動檢舉偵查起訴。本
    院於準備程序進行中，被告就被訴事實為有罪之陳述，經告
    知簡式審判程序之旨，並聽取當事人之意見後，本院合議庭
    裁定由受命法官獨任進行簡式審判程序。
    理  由
一、上揭事實，業據被告甲○○於本院審理時坦承不諱，且被告
    於95年12月1 日前往臺灣板橋地方法院檢察署向觀護人報到
    ，經採集其尿液送驗結果，呈鴉片類之陽性反應，有臺灣板
    橋地方法院檢察署受保護管束人尿液檢體監管紀錄表、臺灣
    尖端先進生技醫藥股份有限公司95年12月8 日濫用藥物檢驗
    報告各1 件附卷足稽。按海洛因經注射或吸入人體後，約80
    % 於24小時內自尿中排出，一般而言，尿液中能否驗出嗎啡
    陽性反應與其投與量、投與途徑、採尿時間、個人體質及檢
    測方法之靈敏度有關，國外曾有文獻報導注射6 毫克之海洛
    因鹽酸鹽，其代謝物嗎啡之平均可檢出時限約為26小時，此
    經行政院衛生署藥物食品檢驗局以81年9 月8 日（81）藥檢
    壹字第8114885 號函述綦詳，為本院承辦毒品案件職務上所
    已知。被告上開採尿送驗結果，既檢驗出海洛因之代謝物嗎
    啡，而判定呈鴉片類之陽性反應，足以擔保其自白確與事實
    相符，而值採信。此外，被告曾於91年間因施用毒品案件，
    經本院以91年度毒聲字第3137號裁定送觀察、勒戒後，認有
    繼續施用毒品之傾向，再經本院以91年度毒聲字第3677號裁
    定令入戒治處所施以強制戒治，嗣經本院以92年度毒聲字第
    1227號裁定停止戒治，所餘期間付保護管束，於92年11月5
    日停止執行出所，至92年11月5 日期滿，未經撤銷停止戒治
    ，視為強制戒治期滿執行完畢等情，亦有刑案資料查註紀錄
    表、臺灣高等法院被告前案紀錄表各1 件可考。綜上所述，
    本案事證明確，被告犯行堪予認定，應依法論科。
二、按海洛因係屬毒品危害防制條例第2 條第2 項第1 款所定之
    第一級毒品，是核被告所為，係犯毒品危害防制條例第10條
    第1 項之施用第一級毒品罪。其持有第一級毒品海洛因之低
    度行為，為施用之高度行為所吸收，不另論罪。又被告前因
    施用毒品案件，經本院以92年度簡字第2 號判決處有期徒刑
    6 月確定；另因搶奪案件，經本院以91年度訴字第862 號判
    決處有期徒刑10月確定；該二案確定判決所宣告之刑，嗣經
    本院以92年度聲字第1066號裁定應執行有期徒刑1 年3 月確
    定，於93年4 月12日因縮短刑期假釋出監，至93年7 月2 日
    縮刑期滿，未經撤銷假釋，以已執行論等情，此有臺灣高等
    法院被告前案紀錄表可稽，其於有期徒刑執行完畢後5 年以
    內，故意再犯本件有期徒刑以上之罪，為累犯，應依刑法第
    47條第1 項規定加重其刑。爰審酌被告前因施用毒品，曾接
    受觀察、勒戒及強制戒治執行完畢，獲有不起訴處分之寬典
    ，且經判刑確定並已執行完畢，仍不知悔改，再次漠視法令
    而犯本罪，非但戕害自我身心健康，敗壞社會風氣，對於社
    會治安亦潛有相當之威脅，兼衡其犯罪之動機、目的、手段
    ，及於本院審理時坦承犯行、態度尚稱良好等一切情狀，量
    處如主文所示之刑，以示懲儆。
三、臺灣板橋地方法院檢察署96年度毒偵字第2088號移送併辦意
    旨略以：被告甲○○基於施用第一級毒品海洛因之犯意，於
    96年3 月6 日16時許，在臺北縣新莊市○○路543 巷4 弄4
    號之1 住處，施用第一級毒品海洛因。雖刑法於94年1 月7
    日修正，同年2 月2 日公布，並於95年7 月1 日施行，修正
    後刑法第56條連續犯之規定已經刪除，惟施用毒品之習慣犯
    本身具有成癮性、依賴性及累進性，因此施用毒品即具有反
    覆實施之性質，是被告數次施用毒品行為，與本案具有習慣
    犯之包括一罪關係，為實質上一罪，請求併案審理云云。惟
    查：併辦部分所指被告施用毒品之時間，與本案犯罪時間相
    隔已逾3 個月，復查無被告於該期間內有何反覆密集施用之
    事證，洵難逕行推論被告係屬習慣犯。是被告前後相隔3 個
    多月之二次施用毒品行為，應係各自獨立之二行為，難認有
    實質上一罪之關係，自非本案起訴效力所及，本院無從審究
    ，應退請檢察官另行依法處理。
據上論斷，應依刑事訴訟法第273 條之1 第1 項、第299 條第1
項前段，毒品危害防制條例第10條第1 項，刑法第11條前段、第
47條第1 項，判決如主文。
本案經檢察官沈志成到庭執行職務。
中　　華　　民　　國　　96　　年　　5 　　月　　4 　　日
                  刑事第十五庭　法　官　朱嘉川
以上正本證明與原本無異。
如不服本判決，應於判決送達後10日內，向本院提出上訴狀。
                                書記官　陳聖儒
中　　華　　民　　國　　96　　年　　5 　　月　　8 　　日
附錄本案論罪科刑法條全文：
毒品危害防制條例第10條：
施用第一級毒品者，處6 月以上5 年以下有期徒刑。
施用第二級毒品者，處3 年以下有期徒刑。
